<LexicalEntry>
	<feat att="partOfSpeech" val="deponentVerb" />
	<feat att="id" val="GMU_TRÆFFES_1" />
	<feat att="morphologicalUnitId" val="TRÆFFES" />
	<feat att="originalSource" val="PAROLE" />
	<feat att="independentWord" val="yes" />
	<Lemma>
		<FormRepresentation>
			<feat att="writtenForm" val="træffes" />
			<feat att="officiallyApproved" val="yes" />
		</FormRepresentation>
	</Lemma>
	<WordForm>
		<feat att="verbFormMood" val="imperative" />
		<FormRepresentation>
			<feat att="writtenForm" val="træffes" />
			<feat att="inflectionalParadigm" val="MFG0268" />
			<feat att="officiallyApproved" val="yes" />
			<feat att="frequency" val="15.8393" />
		</FormRepresentation>
	</WordForm>
	<WordForm>
		<feat att="verbFormMood" val="indicative" />
		<feat att="tense" val="present" />
		<feat att="voice" val="activeVoice" />
		<FormRepresentation>
			<feat att="writtenForm" val="træffes" />
			<feat att="inflectionalParadigm" val="MFG0268" />
			<feat att="officiallyApproved" val="yes" />
			<feat att="frequency" val="15.8393" />
		</FormRepresentation>
	</WordForm>
	<WordForm>
		<feat att="verbFormMood" val="indicative" />
		<feat att="tense" val="past" />
		<feat att="voice" val="activeVoice" />
		<FormRepresentation>
			<feat att="writtenForm" val="træffedes" />
			<feat att="inflectionalParadigm" val="MFG0268" />
			<feat att="officiallyApproved" val="yes" />
			<feat att="frequency" val="0.0" />
		</FormRepresentation>
	</WordForm>
	<WordForm>
		<feat att="verbFormMood" val="infinitive" />
		<feat att="voice" val="activeVoice" />
		<FormRepresentation>
			<feat att="writtenForm" val="træffes" />
			<feat att="inflectionalParadigm" val="MFG0268" />
			<feat att="officiallyApproved" val="yes" />
			<feat att="frequency" val="15.8393" />
		</FormRepresentation>
	</WordForm>
	<WordForm>
		<feat att="verbFormMood" val="participle" />
		<feat att="tense" val="past" />
		<FormRepresentation>
			<feat att="writtenForm" val="træffedes" />
			<feat att="inflectionalParadigm" val="MFG0268" />
			<feat att="officiallyApproved" val="yes" />
			<feat att="frequency" val="0.0" />
		</FormRepresentation>
	</WordForm>
	<WordForm>
		<feat att="verbFormMood" val="imperative" />
		<FormRepresentation>
			<feat att="writtenForm" val="træffes" />
			<feat att="inflectionalParadigm" val="MFG0657" />
			<feat att="officiallyApproved" val="yes" />
			<feat att="frequency" val="15.8393" />
		</FormRepresentation>
	</WordForm>
	<WordForm>
		<feat att="verbFormMood" val="indicative" />
		<feat att="tense" val="present" />
		<feat att="voice" val="activeVoice" />
		<FormRepresentation>
			<feat att="writtenForm" val="træffes" />
			<feat att="inflectionalParadigm" val="MFG0657" />
			<feat att="officiallyApproved" val="yes" />
			<feat att="frequency" val="15.8393" />
		</FormRepresentation>
	</WordForm>
	<WordForm>
		<feat att="verbFormMood" val="indicative" />
		<feat att="tense" val="past" />
		<feat att="voice" val="activeVoice" />
		<FormRepresentation>
			<feat att="writtenForm" val="traffes" />
			<feat att="inflectionalParadigm" val="MFG0657" />
			<feat att="officiallyApproved" val="yes" />
			<feat att="frequency" val="0.0" />
		</FormRepresentation>
	</WordForm>
	<WordForm>
		<feat att="verbFormMood" val="infinitive" />
		<feat att="voice" val="activeVoice" />
		<FormRepresentation>
			<feat att="writtenForm" val="træffes" />
			<feat att="inflectionalParadigm" val="MFG0657" />
			<feat att="officiallyApproved" val="yes" />
			<feat att="frequency" val="15.8393" />
		</FormRepresentation>
	</WordForm>
	<WordForm>
		<feat att="verbFormMood" val="participle" />
		<feat att="tense" val="past" />
		<FormRepresentation>
			<feat att="writtenForm" val="træffedes" />
			<feat att="inflectionalParadigm" val="MFG0657" />
			<feat att="officiallyApproved" val="yes" />
			<feat att="frequency" val="0.0" />
		</FormRepresentation>
	</WordForm>
</LexicalEntry>
